臺灣屏東地方法院刑事判決　　　　　　　99年度訴字第1320號
公　訴　人　臺灣屏東地方法院檢察署檢察官
被　　　告　王國鍾
指定辯護人　本院公設辯護人張宏惠
上列被告因違反毒品危害防制條例案件，經檢察官提起公訴（99
年度偵緝字第376 號），本院判決如下：
    主  文
王國鍾犯如附表一主文欄所示之罪，均累犯，各處如附表一主文
欄所示之刑。應執行有期徒刑拾捌年，未扣案如附表二編號1 所
示之物沒收，如全部或一部不能沒收時，與甲男連帶追徵其價額
；未扣案如附表三編號1 、2 、4 至6 、8 、10至12所示之物與
甲男連帶沒收，如全部或一部不能沒收時，以其等財產連帶抵償
之；未扣案如附表三編號3 、7 、9 所示之物沒收，如全部或一
部不能沒收時，以其財產抵償之。
    事  實
一、王國鍾前因施用第二級毒品案件，經本院以94年度簡字第73
    7 號判決判處有期徒刑6 月確定，於民國95年6 月5 日執行
    完畢。詎猶不知悔改，與真實姓名、年籍不詳之成年男子（
    下稱甲男）共同意圖營利，基於販賣第二級毒品之犯意聯絡
    ，於如附表一編號1 、2 、4 至6 、8 、10至12所示之時間
    、地點，以如附表一編號1 、2 、4 至6 、8 、10至12所示
    之方式及價格，販賣第二級毒品甲基安非他命予如附表一編
    號1 、2 、4 至6 、8 、10至12所示之買受人。又意圖營利
    ，基於販賣第二級毒品之單獨犯意，於如附表一編號3 、7
    、9 所示之時間、地點，以如附表一編號3 、7 、9 所示之
    方式及價格，販賣第二級毒品甲基安非他命予如附表一編號
    3 、7 、9 所示之買受人。嗣於98年11月11日上午11時20分
    許，在屏東縣潮州鎮○○路13號，為警搜索，循線查悉上情
    。
二、案經高雄縣政府警察局移送臺灣屏東地方法院檢察署檢察官
    偵查起訴。
    理  由
壹、證據能力方面
一、被告王國鍾之辯護人固抗辯證人陳寶珠於警詢時所為之證述
    ，為被告以外之人於審判外之陳述，依刑事訴訟法第159 條
    第1 項之規定，無證據能力（見本院卷第22頁）。惟按被告
    以外之人於檢察事務官、司法警察官或司法警察調查中所為
    之陳述，與審判中不符時，其先前之陳述具有較可信之特別
    情況，且為證明犯罪事實存否所必要者，得為證據。刑事訴
    訟法第159 條之2 定有明文。至警詢中之陳述具備可信性與
    必要性，事實審法院除應衡酌該警詢筆錄作成之外部情況，
    就詢問有無出於不正方法、陳述是否出於非任意性等適法性
    與否為整體之考量外，應兼顧基於發見真實之需求，具有重
    要關係。經查，證人陳寶珠於警詢時之供述，與其於本院審
    理時之證述不符，內容有出入；又證人陳寶珠雖於本院審理
    時陳稱其於警詢時會緊張（見本院卷第40頁），然其於本院
    審理時已證述警方並無以不正方法對其取供（見本院卷第40
    頁、第40頁背面），可見證人陳寶珠於警詢時之證述，乃係
    其於自由狀態下，基於自主性之意願，並無員警以違反其意
    願之強制方法介入而為之；再者，其於警詢之供述，依其記
    載內容，係採取一問一答方式，且其於警詢時之供述較接近
    案發時點，記憶應較為清晰，憑信性甚高，而當時未直接面
    對被告心理壓力較小，且其於警詢、檢察官訊問時所為證述
    之內容，對基本事實之供述始終一致，況證人陳寶珠與被告
    間亦無仇恨，自無設詞誣陷友人，且所供並涉及本身犯罪之
    自白，應無甘冒身陷囹圄之危險而為虛偽陳述之可能，是證
    人陳寶珠之警詢筆錄具有可信之特別情況，而證人陳寶珠之
    警詢筆錄，基於發見真實之需求，並有重要關係，而為證明
    犯罪事實之存否並有必要，故其於警詢之陳述，本院認符合
    刑事訴訟法第159 條之2 之情形，認應有證據能力。
二、按被告以外之人於偵查中向檢察官所為之陳述，除顯有不可
    信之情況者外，得為證據，刑事訴訟法第159 條之1 第2 項
    定有明文。復按詰問權係指訴訟上當事人有在審判庭輪流盤
    問證人，以求發現真實，辨明供述證據真偽之權利，其於現
    行刑事訴訟制度之設計，以刑事訴訟法第166 條以下規定之
    交互詰問為實踐，屬於人證調查證據程序之一環；與證據能
    力係指符合法律所規定之證據適格，而得成為證明犯罪事實
    存在與否之證據適格，性質上並非相同。偵查中檢察官為蒐
    集被告犯罪證據，訊問證人旨在確認被告嫌疑之有無及內容
    ，與審判期日透過當事人之攻防，調查證人以認定事實之性
    質及目的有別。偵查中訊問證人，法無明文必須傳喚被告使
    之得以在場；刑事訴訟法第248 條第1 項前段雖規定「如被
    告在場者，被告得親自詰問」，事實上亦難期被告有於偵查
    中行使詰問權之機會。此項未經被告詰問之被告以外之人於
    偵查中向檢察官所為之陳述，依刑事訴訟法第159 條之1 第
    2 項之規定，原則上屬於法律規定為有證據能力之傳聞證據
    ，於例外顯有不可信之情況，始否定其得為證據。是得為證
    據之被告以外之人於偵查中向檢察官所為之陳述，因其陳述
    未經被告詰問，應認屬於未經合法調查之證據，非為無證據
    能力，而禁止證據之使用。此項詰問權之欠缺，非不得於審
    判中由被告行使以補正，而完足為經合法調查之證據（最高
    法院96年度臺上字第4365號判決意旨參照）。被告之辯護人
    雖抗辯證人陳寶珠於檢察官訊問時所為之證述，因未經行使
    詰問權，故無證據能力云云（見本院卷第22、24頁），而證
    人陳寶珠於本院審理時陳稱其於檢察官訊問時會緊張（見本
    院卷第40頁），然證人陳寶珠於本院審理時已證述檢察官並
    無以不正方法對其取證（見本院卷第40頁背面），可見證人
    陳寶珠於檢察官訊問時乃係於自由狀態下，基於自主性之意
    願而為證述，並無國家機關以不正方法違法取得證人陳寶珠
    之證詞乙節，而被告及其辯護人並未主張有何具體之顯不可
    信情況之例外條件存在，且證人陳寶珠於檢察官訊問時有踐
    行證人具結程序（見偵查卷(一)第12頁），故證人陳寶珠於檢
    察官訊問時具結所為之證述應有證據能力；另證人陳寶珠業
    於100 年3 月30日審判期日到庭作證，並經被告及其辯護人
    行使詰問權，是證人陳寶珠於檢察官訊問時之證詞，已完足
    為經合法調查之證據，自得為本院判決之依據。
三、本判決下列所引用被告以外之人於審判外之陳述及相關書證
    等（上述一、二除外），檢察官、被告及其辯護人於準備程
    序中均不爭執其證據能力（見本院卷第22頁），本院亦查無
    有不法取得證據之情，自均有證據能力，先予敘明。
貳、實體方面
一、訊據被告固坦承門號0000000000號行動電話與門號00000000
    00號行動電話通聯之監聽譯文為其與陳寶珠之對話內容，惟
    矢口否認有如附表一編號1 至12所示販賣甲基安非他命犯行
    ，辯稱：上開監聽譯文係其與陳寶珠談論有關買賣火鍋料之
    事情，且其曾與陳寶珠一起購買甲基安非他命施用，其並無
    販賣甲基安非他命給陳寶珠云云（見本院卷第21頁背面）。
二、經查：
  (一)如附表一編號1 至12所示之犯罪事實，業經證人陳寶珠於檢
    察官訊問時，提示被告所有0000000000號行動電話與證人陳
    寶珠所有0000000000號行動電話通聯之監聽譯文後，結證其
    有於監聽譯文所載如附表一編號1 至12所示之時間，向被告
    購買甲基安非他命，均各買新臺幣（下同）1,000 元，並在
    如附表一編號1 至12所示之地點交易，其中如附表一編號1
    、2 、4 至6 所示販賣甲基安非他命，均係被告委由甲男拿
    甲基安非他命給其，如附表一編號3 所示販賣甲基安非他命
    ，則係由被告親自交付甲基安非他命給其，至於如附表一編
    號7 至12所示販賣甲基安非他命，或為被告親自交付其甲基
    安非他命，或為被告委由甲男交付其甲基安非他命等語甚詳
    （見偵查卷(一)第9 、10頁），核與其於警詢時所證其有於如
    附表一編號1 至12所示之時間，各向被告購買1,000 元之甲
    基安非他命等語相符（見警卷(一)第15頁至第16頁背面），證
    人陳寶珠已於檢察官訊問時具結，擔保其證言之憑信性，且
    被告於本院審理時亦自承其曾與證人陳寶珠共同購買、施用
    毒品（見本院卷第21頁背面），益徵被告與證人陳寶珠並無
    宿怨糾紛，證人陳寶珠當無自陷於偽證、誣告之重罪追訴，
    而設詞誣攀被告之理，證人陳寶珠上開所證，應屬有據；並
    有通聯調閱查詢單2 紙、監聽譯文1 份在卷可稽（見警卷(一)
    第19至25頁；98聲拘196 偵查卷第36、37頁），而由上開監
    聽譯文觀之，如附表一編號1 、2 、4 至6 、8 、10至12所
    示犯行，為被告委由他人交付，如附表一編號3 、7 、9 所
    示犯行，則為被告親自交付，與證人陳寶珠上開於檢察官訊
    問時所證互核以析，大致吻合；且上開監聽譯文中，被告、
    證人陳寶珠乃係以「安」、「需要」、「一張」、「拿過去
    」、「送過去」、「那個」等簡短、隱晦不明之用語對話，
    核與販賣者為避免通聯時遭警方查緝、監聽，而以僅購買者
    、販賣者彼此間知悉該意義之簡短密語溝通之常情相符，足
    證被告確有於如附表一編號1 至12所示之時間、地點，以其
    所有0000000000號行動電話與證人陳寶珠聯繫交易甲基安非
    他命事宜，再由其本人或委由甲男交付1,000 元之甲基安非
    他命予證人陳寶珠。
  (二)被告於本院審理時辯稱其無販賣甲基安非他命給陳寶珠，監
    聽譯文中之內容係其與陳寶珠商談買賣火鍋料之內容，與毒
    品無關（見本院卷第21頁背面），並舉證人陳寶珠於本院審
    理時所證監聽譯文之內容係其向被告購買火鍋料，或與被告
    一起合資購買甲基安非他命，抑或閒聊、請被告幫其買藥，
    其無向被告購買過甲基安非他命云云為證（見本院卷第36至
    40頁）。惟證人陳寶珠上開於本院審理時所證，經檢察官以
    監聽譯文及其於警詢、檢察官訊問時之證詞詰之，證人陳寶
    珠就同一譯文內容證述係其向被告購買火鍋料，嗣又易稱係
    與被告合資購買毒品，前後說詞矛盾，且與其於警詢、檢察
    官訊問時之證詞相互對照，顯有歧異；又衡諸市面上火鍋料
    種類繁多，證人陳寶珠與被告在電話通聯中卻未提及任何火
    鍋料之品名、數量，況證人陳寶珠果於電話中向被告購買火
    鍋料，據98年9 月11日、18日之監聽譯文（見警卷(一)第21、
    22頁），證人陳寶珠何以會訓斥被告叫其去外面探聽火鍋料
    一事，並說被告頭腦是否有問題，且提及「純度不夠」云云
    ？證人陳寶珠上開於本院審理時所證，核與常情相違，可見
    證人陳寶珠於本院審理時之證詞，應屬附和、迴護被告之語
    ，不足採信。
  (三)按甲基安非他命毒品，本無一定之公定價格，是其各次買賣
    之價格，當亦各有差異，或隨供需雙方之資力、關係之深淺
    、需求之數量、貨源之充裕與否、販賣者對於資金之需求程
    度，以及政府查緝之態度，進而為各種不同之風險評估，而
    為機動性之調整，是其價格標準，自非一成不變，且販賣者
    從各種「價差」或「量差」或「純度」謀取利潤方式，亦有
    差異，然其所圖利益之非法販賣行為目的，則屬相同，並無
    二致。因之，販賣利得，除經被告坦承，或其價量至臻明確
    外，確實難以究其原委。然按一般民眾普遍認知之毒品非法
    交易，向為政府查禁森嚴且重罰不寬貸，衡諸常情，倘非有
    利可圖，絕無平白甘冒被重罰風險之理。查被告為智識正常
    之成年人，且依卷附臺灣高等法院被告前案紀錄表1 份（見
    本院卷第5 至10頁），被告亦曾因施用毒品犯行經戒治處遇
    、追訴處罰，對於甲基安非他命價格昂貴，取得不易，毒品
    交易為政府檢警機關嚴予取締之犯罪，法律並就此懸有重典
    處罰，當知之甚稔；另參以卷附監聽譯文1 份（見警卷(一)第
    19至25頁），證人陳寶珠每需甲基安非他命時，均以000000
    0000號行動電話與被告0000000000號行動電話取得聯繫，被
    告並隨即親自或委由甲男交付甲基安非他命，除益徵被告確
    有如附表一編號1 至12所示販賣甲基安非他命犯行外，倘被
    告無從中賺取差價或投機貪圖小利，以意圖營利，何以接獲
    施用毒品者即證人陳寶珠請求提供甲基安非他命之電話次數
    如此頻繁，並立即交付？是被告就如附表一編號1 至12所示
    販賣甲基安非他命犯行，主觀上具有營利之意圖，亦臻明確
    。
  (四)綜上，本案事證明確，被告如附表一編號1 至12所示犯行均
    洵堪認定，應依法論科。
三、被告行為後，如附表四所示之毒品危害防制條例第4 條第2
    項於98年5 月20日修正公布，並於同年11月20日發生效力，
    茲依規範行為後法律變更所生新舊法律比較適用之準據法即
    刑法第2 條第1 項之規定，為「從舊從輕」之比較（詳如附
    表四所示），因修正後毒品危害防制條例第4 條第2 項並未
    較有利於被告，是以，本院認應適用行為時毒品危害防制條
    例之規定，以為本案論處被告罪刑之依據。又從刑附屬於主
    刑，除法律有特別規定者外，依主刑所適用之法律（最高法
    院95年度第8 次刑事庭會議決議參照），被告如附表一編號
    1 至12所示販賣第二級毒品犯行之主刑部分，既應適用行為
    時毒品危害防制條例第4 條第2 項，則被告如附表一編號1
    至12所示販賣第二級毒品犯行之從刑部分，自亦應適用行為
    時毒品危害防制條例，合先敘明。
四、按甲基安非他命屬毒品危害防制條例第2 條第2 項第2 款規
    定之第二級毒品，核被告所為如附表一編號1 至12所示販賣
    甲基安非他命行為，均係犯行為時毒品危害防制條例第4 條
    第2 項之販賣第二級毒品罪。被告因販賣甲基安非他命而持
    有各該售出之第二級毒品的低度行為，應為販賣之高度行為
    所吸收，均不另論罪。被告與甲男間就如附表一編號1 、2
    、4 至6 、8 、10至12所示之犯行，均有犯意聯絡及行為分
    擔，均為共同正犯。被告所犯如附表一編號1 至12所示各罪
    間，犯意各別，行為互殊，應予分論併罰。被告有如事實欄
    所示之前案紀錄，於95年6 月5 日執行完畢乙節，有臺灣高
    等法院被告前案紀錄表1 份存卷可參（見本院卷第8 、9 頁
    ），其於有期徒刑執行完畢後5 年內，故意再犯本件有期徒
    刑以上之罪，均為累犯，各就如附表一編號1 至12主文欄所
    示之罪，除法定本刑為無期徒刑部分，依刑法第65條第1 項
    之規定不得加重其刑外，餘均應依刑法第47條第1 項之規定
    ，加重其刑。爰審酌被告不思依循正軌，竟無視政府反毒政
    策及宣導，仍販賣第二級毒品甲基安非他命，對於甲基安非
    他命施用來源之提供有所助益，影響所及，非僅人之生命、
    身體將可能受其侵害，社會、國家之法益亦不能免，為害之
    鉅，當非個人一己之生命、身體法益所可比擬，自應嚴厲規
    範，其所為自應受有相當程度之刑事非難，兼衡其犯罪動機
    、目的、手法、智識程度等一切情狀，分別量處如主文所示
    之刑，並定其應執行刑。未扣案如附表二編號1 所示之物，
    乃被告所有用以聯繫如附表一編號1 至12所示販賣甲基安非
    他命的行動電話，應依行為時毒品危害防制條例第19條第1
    項之規定，在如附表一編號1 至12主文項下宣告沒收，因如
    附表二編號1 所示之物為特定之物，無重複執行沒收之疑慮
    ，故無於如附表一編號1 、2 、4 至6 、8 、10至12主文項
    下諭知與甲男連帶沒收之必要（最高法院98年度臺上字第40
    03號判決要旨參照），如附表二編號1 所示之物並未扣案，
    故如全部或一部不能沒收時，在如附表一編號1 、2 、4 至
    6 、8 、10至12主文項下，宣告與甲男連帶追徵其價額，在
    如附表一編號3 、7 、9 主文項下，宣告追徵其價額。未扣
    案如附表三編號1 至12所示之物，為被告與甲男共同如附表
    一編號1 、2 、4 至6 、8 、10至12所示販賣毒品犯行所得
    之財物，或為被告單獨如附表一編號3 、7 、9 所示販賣毒
    品犯行所得之財物，均應依行為時毒品危害防制條例第19條
    第1 項之規定，在如附表一編號1 、2 、4 至6 、8 、10至
    12主文項下，宣告與甲男連帶沒收，及在如附表一編號3 、
    7 、9 主文項下，宣告沒收，如附表三編號1 至12所示販毒
    所得並未扣案，故如全部或一部不能沒收時，在如附表一編
    號1 、2 、4 至6 、8 、10至12主文項下，以被告、甲男財
    產連帶抵償之，及在如附表一編號3 、7 、9 主文項下，以
    被告財產抵償之。
據上論斷，應依刑事訴訟法第299 條第1 項前段，行為時毒品危
害防制條例第4 條第2 項、第19條第1 項，刑法第11條前段、第
28條、第47條第1 項、第51條第5 款，判決如主文。
本案經檢察官潘國威到庭執行職務。
中    華    民    國   100    年    4     月    13    日
                  刑事第三庭    審判長法  官  張世賢
                                      法  官  陳茂亭
                                      法  官  許嘉仁
附表一：
┌──┬────┬────┬───┬───────┬────────────────┐
│編號│交易時間│交易地點│買受人│交  易  內  容│交        易        方        式│
├──┼────┼────┼───┼───────┼────────────────┤
│ 1  │98年8 月│屏東縣潮│陳寶珠│以新臺幣（下同│陳寶珠以0000000000號行動電話、王│
│    │22日晚上│州鎮介壽│      │）1,000 元購買│國鍾以其所有0000000000號行動電話│
│    │8 時31分│路100 號│      │甲基安非他命  │，在電話中聯絡妥交易事宜後，由王│
│    │許      │附近之光│      │              │國鍾委由甲男交付甲基安非他命    │
│    │        │春圓環郵│      │              │                                │
│    │        │局      │      │              │                                │
│    ├────┴────┴───┴───────┴────────────────┤
│    │主文：王國鍾共同販賣第二級毒品，累犯，處有期徒刑捌年，未扣案如附表二編號1 所│
│    │      示之物沒收，如全部或一部不能沒收時，與甲男連帶追徵其價額；未扣案如附表│
│    │      三編號1 所示之物與甲男連帶沒收，如全部或一部不能沒收時，以其等財產連帶│
│    │      抵償之。                                                              │
├──┼────┬────┬───┬───────┬────────────────┤
│編號│交易時間│交易地點│買受人│交  易  內  容│交        易        方        式│
├──┼────┼────┼───┼───────┼────────────────┤
│ 2  │98年8 月│屏東縣潮│陳寶珠│以1,000 元購買│陳寶珠以0000000000號行動電話、王│
│    │29日下午│州鎮光春│      │甲基安非他命  │國鍾以其所有0000000000號行動電話│
│    │2 時33分│圓環附近│      │              │，在電話中聯絡妥交易事宜後，由王│
│    │許      │之全聯福│      │              │國鍾委由甲男交付甲基安非他命    │
│    │        │利中心  │      │              │                                │
│    ├────┴────┴───┴───────┴────────────────┤
│    │主文：王國鍾共同販賣第二級毒品，累犯，處有期徒刑捌年，未扣案如附表二編號1 所│
│    │      示之物沒收，如全部或一部不能沒收時，與甲男連帶追徵其價額；未扣案如附表│
│    │      三編號2 所示之物與甲男連帶沒收，如全部或一部不能沒收時，以其等財產連帶│
│    │      抵償之。                                                              │
├──┼────┬────┬───┬───────┬────────────────┤
│編號│交易時間│交易地點│買受人│交  易  內  容│交        易        方        式│
├──┼────┼────┼───┼───────┼────────────────┤
│ 3  │98年9 月│屏東縣潮│陳寶珠│以1,000 元購買│陳寶珠以0000000000號行動電話、王│
│    │6 日下午│州鎮介壽│      │甲基安非他命  │國鍾以其所有0000000000號行動電話│
│    │6 時2 分│路100 號│      │              │，在電話中聯絡妥交易事宜後，由王│
│    │許      │附近之金│      │              │國鍾親自交付甲基安非他命        │
│    │        │品味檳榔│      │              │                                │
│    │        │攤      │      │              │                                │
│    ├────┴────┴───┴───────┴────────────────┤
│    │主文：王國鍾販賣第二級毒品，累犯，處有期徒刑捌年，未扣案如附表二編號1 所示之│
│    │      物沒收，如全部或一部不能沒收時，追徵其價額；未扣案如附表三編號3 所示之│
│    │      物沒收，如全部或一部不能沒收時，以其財產抵償之。                      │
├──┼────┬────┬───┬───────┬────────────────┤
│編號│交易時間│交易地點│買受人│交  易  內  容│交        易        方        式│
├──┼────┼────┼───┼───────┼────────────────┤
│ 4  │98年9 月│屏東縣潮│陳寶珠│以1,000 元購買│陳寶珠以0000000000號行動電話、王│
│    │11日晚上│州鎮介壽│      │甲基安非他命  │國鍾以其所有0000000000號行動電話│
│    │9 時19分│路100 號│      │              │，在電話中聯絡妥交易事宜後，由王│
│    │許      │附近之金│      │              │國鍾委由甲男交付甲基安非他命    │
│    │        │品味檳榔│      │              │                                │
│    │        │攤      │      │              │                                │
│    ├────┴────┴───┴───────┴────────────────┤
│    │主文：王國鍾共同販賣第二級毒品，累犯，處有期徒刑捌年，未扣案如附表二編號1 所│
│    │      示之物沒收，如全部或一部不能沒收時，與甲男連帶追徵其價額；未扣案如附表│
│    │      三編號4 所示之物與甲男連帶沒收，如全部或一部不能沒收時，以其等財產連帶│
│    │      抵償之。                                                              │
├──┼────┬────┬───┬───────┬────────────────┤
│編號│交易時間│交易地點│買受人│交  易  內  容│交        易        方        式│
├──┼────┼────┼───┼───────┼────────────────┤
│ 5  │98年9 月│屏東縣潮│陳寶珠│以1,000 元購買│陳寶珠以0000000000號行動電話、王│
│    │15日下午│州鎮介壽│      │甲基安非他命  │國鍾以其所有0000000000號行動電話│
│    │1 時12分│路100 號│      │              │，在電話中聯絡妥交易事宜後，由王│
│    │許      │附近之金│      │              │國鍾委由甲男交付甲基安非他命    │
│    │        │品味檳榔│      │              │                                │
│    │        │攤      │      │              │                                │
│    ├────┴────┴───┴───────┴────────────────┤
│    │主文：王國鍾共同販賣第二級毒品，累犯，處有期徒刑捌年，未扣案如附表二編號1 所│
│    │      示之物沒收，如全部或一部不能沒收時，與甲男連帶追徵其價額；未扣案如附表│
│    │      三編號5 所示之物與甲男連帶沒收，如全部或一部不能沒收時，以其等財產連帶│
│    │      抵償之。                                                              │
├──┼────┬────┬───┬───────┬────────────────┤
│編號│交易時間│交易地點│買受人│交  易  內  容│交        易        方        式│
├──┼────┼────┼───┼───────┼────────────────┤
│ 6  │98年9 月│屏東縣潮│陳寶珠│以1,000 元購買│陳寶珠以0000000000號行動電話、王│
│    │18日下午│州鎮介壽│      │甲基安非他命  │國鍾以其所有0000000000號行動電話│
│    │1 時9 分│路100 號│      │              │，在電話中聯絡妥交易事宜後，由王│
│    │許      │附近之金│      │              │國鍾委由甲男交付甲基安非他命    │
│    │        │品味檳榔│      │              │                                │
│    │        │攤      │      │              │                                │
│    ├────┴────┴───┴───────┴────────────────┤
│    │主文：王國鍾共同販賣第二級毒品，累犯，處有期徒刑捌年，未扣案如附表二編號1 所│
│    │      示之物沒收，如全部或一部不能沒收時，與甲男連帶追徵其價額；未扣案如附表│
│    │      三編號6 所示之物與甲男連帶沒收，如全部或一部不能沒收時，以其等財產連帶│
│    │      抵償之。                                                              │
├──┼────┬────┬───┬───────┬────────────────┤
│編號│交易時間│交易地點│買受人│交  易  內  容│交        易        方        式│
├──┼────┼────┼───┼───────┼────────────────┤
│ 7  │98年9 月│屏東縣潮│陳寶珠│以1,000 元購買│陳寶珠以0000000000號行動電話、王│
│    │21日下午│州鎮介壽│      │甲基安非他命  │國鍾以其所有0000000000號行動電話│
│    │4 時36分│路100 號│      │              │，在電話中聯絡妥交易事宜後，由王│
│    │許      │附近    │      │              │國鍾親自交付甲基安非他命        │
│    ├────┴────┴───┴───────┴────────────────┤
│    │主文：王國鍾販賣第二級毒品，累犯，處有期徒刑捌年，未扣案如附表二編號1 所示之│
│    │      物沒收，如全部或一部不能沒收時，追徵其價額；未扣案如附表三編號7 所示之│
│    │      物沒收，如全部或一部不能沒收時，以其財產抵償之。                      │
├──┼────┬────┬───┬───────┬────────────────┤
│編號│交易時間│交易地點│買受人│交  易  內  容│交        易        方        式│
├──┼────┼────┼───┼───────┼────────────────┤
│ 8  │98年9 月│屏東縣潮│陳寶珠│以1,000 元購買│陳寶珠以0000000000號行動電話、王│
│    │24日中午│州鎮介壽│      │甲基安非他命  │國鍾以其所有0000000000號行動電話│
│    │12時57分│路100 號│      │              │，在電話中聯絡妥交易事宜後，由王│
│    │許      │附近    │      │              │國鍾委由甲男交付甲基安非他命    │
│    ├────┴────┴───┴───────┴────────────────┤
│    │主文：王國鍾共同販賣第二級毒品，累犯，處有期徒刑捌年，未扣案如附表二編號1 所│
│    │      示之物沒收，如全部或一部不能沒收時，與甲男連帶追徵其價額；未扣案如附表│
│    │      三編號8 所示之物與甲男連帶沒收，如全部或一部不能沒收時，以其等財產連帶│
│    │      抵償之。                                                              │
├──┼────┬────┬───┬───────┬────────────────┤
│編號│交易時間│交易地點│買受人│交  易  內  容│交        易        方        式│
├──┼────┼────┼───┼───────┼────────────────┤
│ 9  │98年9 月│屏東縣潮│陳寶珠│以1,000 元購買│陳寶珠以0000000000號行動電話、王│
│    │28日下午│州鎮介壽│      │甲基安非他命  │國鍾以其所有0000000000號行動電話│
│    │5 時40分│路100 號│      │              │，在電話中聯絡妥交易事宜後，由王│
│    │許      │附近    │      │              │國鍾親自交付甲基安非他命        │
│    ├────┴────┴───┴───────┴────────────────┤
│    │主文：王國鍾販賣第二級毒品，累犯，處有期徒刑捌年，未扣案如附表二編號1 所示之│
│    │      物沒收，如全部或一部不能沒收時，追徵其價額；未扣案如附表三編號9 所示之│
│    │      物沒收，如全部或一部不能沒收時，以其財產抵償之。                      │
├──┼────┬────┬───┬───────┬────────────────┤
│編號│交易時間│交易地點│買受人│交  易  內  容│交        易        方        式│
├──┼────┼────┼───┼───────┼────────────────┤
│ 10 │98年10月│屏東縣潮│陳寶珠│以1,000 元購買│陳寶珠以0000000000號行動電話、王│
│    │1 日下午│州鎮介壽│      │甲基安非他命  │國鍾以其所有0000000000號行動電話│
│    │6 時14分│路100 號│      │              │，在電話中聯絡妥交易事宜後，由王│
│    │許      │附近    │      │              │國鍾委由甲男交付甲基安非他命    │
│    ├────┴────┴───┴───────┴────────────────┤
│    │主文：王國鍾共同販賣第二級毒品，累犯，處有期徒刑捌年，未扣案如附表二編號1 所│
│    │      示之物沒收，如全部或一部不能沒收時，與甲男連帶追徵其價額；未扣案如附表│
│    │      三編號10所示之物與甲男連帶沒收，如全部或一部不能沒收時，以其等財產連帶│
│    │      抵償之。                                                              │
├──┼────┬────┬───┬───────┬────────────────┤
│編號│交易時間│交易地點│買受人│交  易  內  容│交        易        方        式│
├──┼────┼────┼───┼───────┼────────────────┤
│ 11 │98年10月│屏東縣潮│陳寶珠│以1,000 元購買│陳寶珠以0000000000號行動電話、王│
│    │3 日下午│州鎮介壽│      │甲基安非他命  │國鍾以其所有0000000000號行動電話│
│    │1 時24分│路100 號│      │              │，在電話中聯絡妥交易事宜後，由王│
│    │許      │附近    │      │              │國鍾委由甲男交付甲基安非他命    │
│    ├────┴────┴───┴───────┴────────────────┤
│    │主文：王國鍾共同販賣第二級毒品，累犯，處有期徒刑捌年，未扣案如附表二編號1 所│
│    │      示之物沒收，如全部或一部不能沒收時，與甲男連帶追徵其價額；未扣案如附表│
│    │      三編號11所示之物與甲男連帶沒收，如全部或一部不能沒收時，以其等財產連帶│
│    │      抵償之。                                                              │
├──┼────┬────┬───┬───────┬────────────────┤
│編號│交易時間│交易地點│買受人│交  易  內  容│交        易        方        式│
├──┼────┼────┼───┼───────┼────────────────┤
│ 12 │98年10月│屏東縣潮│陳寶珠│以1,000 元購買│陳寶珠以0000000000號行動電話、王│
│    │4 日晚上│州鎮介壽│      │甲基安非他命  │國鍾以其所有0000000000號行動電話│
│    │9 時12分│路100 號│      │              │，在電話中聯絡妥交易事宜後，由王│
│    │許      │附近    │      │              │國鍾委由甲男交付甲基安非他命    │
│    ├────┴────┴───┴───────┴────────────────┤
│    │主文：王國鍾共同販賣第二級毒品，累犯，處有期徒刑捌年，未扣案如附表二編號1 所│
│    │      示之物沒收，如全部或一部不能沒收時，與甲男連帶追徵其價額；未扣案如附表│
│    │      三編號12所示之物與甲男連帶沒收，如全部或一部不能沒收時，以其等財產連帶│
│    │      抵償之。                                                              │
└──┴──────────────────────────────────────┘
附表二：
┌──┬─────────────┬────────────────────────┐
│編號│品                      名│備                                            註│
├──┼─────────────┼────────────────────────┤
│ 1  │門號0000000000號行動電話1 │被告所有，供犯如附表一編號1 至12所示犯行所用之│
│    │支，含SIM 卡1 枚          │  物。                                          │
│    │                          │未扣案。                                      │
└──┴─────────────┴────────────────────────┘
附表三：
┌──┬─────────────┬────────────────────────┐
│編號│品                      名│備                                            註│
├──┼─────────────┼────────────────────────┤
│ 1  │販毒所得新臺幣（下同）1,00│如附表一編號1 所示犯行販毒所得。              │
│    │0 元                      │未扣案。                                      │
├──┼─────────────┼────────────────────────┤
│ 2  │販毒所得1,000 元          │如附表一編號2 所示犯行販毒所得。              │
│    │                          │未扣案。                                      │
├──┼─────────────┼────────────────────────┤
│ 3  │販毒所得1,000 元          │如附表一編號3 所示犯行販毒所得。              │
│    │                          │未扣案。                                      │
├──┼─────────────┼────────────────────────┤
│ 4  │販毒所得1,000 元          │如附表一編號4 所示犯行販毒所得。              │
│    │                          │未扣案。                                      │
├──┼─────────────┼────────────────────────┤
│ 5  │販毒所得1,000 元          │如附表一編號5 所示犯行販毒所得。              │
│    │                          │未扣案。                                      │
├──┼─────────────┼────────────────────────┤
│ 6  │販毒所得1,000 元          │如附表一編號6 所示犯行販毒所得。              │
│    │                          │未扣案。                                      │
├──┼─────────────┼────────────────────────┤
│ 7  │販毒所得1,000 元          │如附表一編號7 所示犯行販毒所得。              │
│    │                          │未扣案。                                      │
├──┼─────────────┼────────────────────────┤
│ 8  │販毒所得1,000 元          │如附表一編號8 所示犯行販毒所得。              │
│    │                          │未扣案。                                      │
├──┼─────────────┼────────────────────────┤
│ 9  │販毒所得1,000 元          │如附表一編號9 所示犯行販毒所得。              │
│    │                          │未扣案。                                      │
├──┼─────────────┼────────────────────────┤
│ 10 │販毒所得1,000 元          │如附表一編號10所示犯行販毒所得。              │
│    │                          │未扣案。                                      │
├──┼─────────────┼────────────────────────┤
│ 11 │販毒所得1,000 元          │如附表一編號11所示犯行販毒所得。              │
│    │                          │未扣案。                                      │
├──┼─────────────┼────────────────────────┤
│ 12 │販毒所得1,000 元          │如附表一編號12所示犯行販毒所得。              │
│    │                          │未扣案。                                      │
└──┴─────────────┴────────────────────────┘
附表四：
┌──────┬───────────┬───────────┬────────────┐
│相關法律規定│行為時（修正前）之規定│裁判時（修正後）之規定│本案具體適用後之比較結果│
├──────┼───────────┼───────────┼────────────┤
│毒品危害防制│製造、運輸、販賣第二級│製造、運輸、販賣第二級│修正前後犯罪構成要件並未│
│條例第4 條第│毒品者，處無期徒刑或7 │毒品者，處無期徒刑或7 │變動，僅修正後之得併科罰│
│2 項        │年以上有期徒刑，得併科│年以上有期徒刑，得併科│金數額提高，故以行為時之│
│            │新臺幣7 百萬元以下罰金│新臺幣1 千萬元以下罰金│規定較有利於被告。      │
└──────┴───────────┴───────────┴────────────┘
以上正本證明與原本無異。
如不服本判決應於收受判決後10日內向本院提出上訴書狀，並
應敘述具體理由；其未敘述上訴理由者，應於上訴期間屆滿後
20日內向本院補提理由書（均須按他造當事人之人數附繕本）
「切勿逕送上級法院」。
中    華    民    國   100    年    4     月    13    日
                                      書記官  劉淑蓉
附錄本案論罪科刑之法條：
行為時毒品危害防制條例第4條第2項
行為時毒品危害防制條例第4條
製造、運輸、販賣第一級毒品者，處死刑或無期徒刑；處無期徒
刑者，得併科新臺幣 1 千萬元以下罰金。
製造、運輸、販賣第二級毒品者，處無期徒刑或 7 年以上有期
徒刑，得併科新臺幣 7 百萬元以下罰金。
製造、運輸、販賣第三級毒品者，處 5 年以上有期徒刑，得併
科新臺幣 5 百萬元以下罰金。
製造、運輸、販賣第四級毒品者，處 3 年以上 10 年以下有期
徒刑，得併科新臺幣 3 百萬元以下罰金。
製造、運輸、販賣專供製造或施用毒品之器具者，處 1 年以上
7 年以下有期徒刑，得併科新臺幣 1 百萬元以下罰金。
前五項之未遂犯罰之。